# 求助陈版，有限责任公司改制为股份有限公司合并财务报表的问题

提问人：小盆友 时间：2016-01-25 09:32:20
A公司股东B公司 2015 年 8 月 31 日将其持有的C公司100%股权投资到A公司并能对A公司实施控制（非全资子公司，该合并属于同一控制下企业合并），投资完成后，C公司成为A公司的全资子公司。 A公司以 2015 年 11 月 30 日进行股改，按照规定，股改仅针对A公司个别报表，即将A公司的留存收益转到股本或者资本公积，股改完成后，A公司个别报表所有者权益项下只有股本和资本公积两个科目，现在的问题是： 2015 年 12 月 31 日时，A公司在 12 月份的盈利不能弥补子公司C公司的亏损，是不是就意味着A公司合并财务报表中，未分配利润也为负数？

回答人：chenyiwei
由于是同一控制下合并，C的报表自最早报告期期初起纳入A的合并报表范围，因此如果不考虑内部交易的影响，A的合并报表层面的2015 年末未分配利润应等于：A自身个别报表中的 12 月净利润＋C报表中的累计留存收益。可根据这一点考虑期末合并报表留存收益余额是否为负数。